臺灣高等法院高雄分院刑事裁定　　　　　 100年度抗字第81號
抗　告　人
即　受刑人　　陳文彥
上列抗告人因聲請減刑及定應執行刑案件，不服臺灣高雄地方法
院中華民國100 年2 月25日裁定（100 年度聲減字第18號），提
起抗告，本院裁定如下：
    主  文
 抗告駁回。
    理  由
一、本件抗告意旨略以：抗告人即受刑人陳文彥於94年9 月3 日
    所犯肇事逃逸罪及公共危險罪外，同時另犯過失傷害罪，請
    一併裁定減刑。又受刑人陳文彥經臺灣高雄地方法院95年度
    交訴字第205 號判決所處之刑，已易科罰金執行完畢，請撤
    銷原裁定，另為適當之裁定。
二、按中華民國96年罪犯減刑條例第8 條第1 項規定：「依本條
    例應減刑之罪，已經判決確定尚未執行或未執行完畢者，由
    檢察官或應減刑之人犯聲請最後審理事實之法院裁定之」。
    又裁判確定前犯數罪者，併合處罰之；數罪併罰有2 裁判以
    上宣告多數有期徒刑者，於各刑中之最長期以上，各刑合併
    之刑期以下，定其應執行之刑期，刑法第50條、第51條第5
    款前段、第53條規定甚明。而定應執行之刑應由檢察官聲請
    該法院依上開規定裁定之，不能因犯罪之一部分所科之刑業
    經執行完畢而認檢察官之聲請為不合法，予以駁回。至已執
    行部分當不能重複執行，應由檢察官於指揮執行時扣除之，
    此與定應執行之刑之裁定無涉（最高法院81年度台抗字第28
    號裁定、86年度台抗字第488號裁定要旨可參）。
三、經查，受刑人陳文彥於94年9 月3 日所犯過失傷害罪，經臺
    灣高雄地方法院95年度交簡上字第9 號判處拘役50日確定，
    並於95年8 月1 日執行完畢，有臺灣高等法院被告前案紀錄
    表可稽，而中華民國96年罪犯減刑條例於96年7 月16日公布
    施行時，受刑人陳文彥所犯過失傷害罪所處拘役50日，業已
    於95年8 月1 日執行完畢，依中華民國96年罪犯減刑條例第
    8 條第1 項規定，自不得依該條例減刑，受刑人陳文彥提起
    抗告認其所犯過失傷害罪應依該條例減刑一節，為無理由。
    至於受刑人陳文彥主張其經臺灣高雄地方法院95年度交訴字
    第205 號判決所處之刑，已易科罰金執行完畢一節，依前揭
    最高法院81年度台抗字第28號裁定、86年度台抗字第488 號
    裁定意旨，已執行部分當不能重複執行，應由檢察官於指揮
    執行時扣除之，其執此提起抗告主張原裁定不當，為無理由
    ，應予駁回。
四、據上論結，應依刑事訴訟法第412 條，裁定如主文。
中    華    民    國  100     年    3     月    28    日
                刑事第五庭  審判長法  官  曾永宗
                                  法  官  任森銓
                                  法  官  鍾宗霖
以上正本證明與原本無異。
如不服本裁定應於送達後5 日內向本院提出抗告狀。
中    華    民    國  100     年    3     月    28    日
                                  書記官  陳武悅